臺灣高雄地方法院民事判決
111年度雄小字第1568號
原      告  固德資產管理顧問股份有限公司

法定代理人  王鈺喬  
訴訟代理人  潘品樺  
            廖淑琴  
被      告  李寧    
訴訟代理人  李文忠  
上列當事人間請求清償電信費事件，本院於民國111年8月2日言
詞辯論終結，判決如下：
    主  文
被告應給付原告新臺幣肆萬肆仟伍佰貳拾肆元，及自民國一一一
年一月八日起至清償日止，按週年利率百分之五計算之利息。
訴訟費用新臺幣壹仟元由被告負擔。
本判決第一項得假執行；但被告如以新臺幣肆萬肆仟伍佰貳拾肆
元為原告預供擔保後，得免為假執行。
    事實及理由
一、原告之法定代理人原為王吳貴妹，嗣於民國111年5月2日變
    更為王鈺喬，並經其聲明承受訴訟，有公司變更登記表、聲
    明承受訴訟狀為憑（見本院卷第79至87頁），經核於法並無
    不合，應予准許。
二、原告主張：被告前向訴外人遠傳電信股份有限公司（下稱遠
    傳電信）申請租用門號0000000000、0000000000（下合稱系
    爭門號）之行動電話服務，被告應按月遵期繳納電信服務費
    ，若否，則應依違約條款給付違約金。詎被告未依約繳納電
    信服務費，迄至民國106年6月10日止，尚欠電信費新臺幣（
    下同）7,548元及提前終止契約應付之專案補償金17,736元
    、小額代收服務費19,240元，合計44,524元未清償。嗣遠傳
    電信於108年12月27日將上開債權讓與原告，迭經催討，被
    告均置之不理。爰依電信服務契約及債權讓與之法律關係，
    提起本件訴訟等語，並聲明：被告應給付原告44,524元，及
    自起訴狀繕本送達翌日至清償日止，按週年利率5％計算之利
    息。
三、被告則略以：被告有向遠傳電信申辦系爭門號，惟系爭門號
    搭配之手機嗣後故障未通話使用，被告須繳交的電信服務費
    應已繳清，原告請求被告清償電信費，並無理由。又原告請
    求小額代收款12,000元部分，原告應提供交易明細具體內容
    ，以資核對。另原告請求專案補貼款17,379元之收費目的不
    明，原告所提繳款單據經合理懷疑可能為更改等語資為抗辯
    ，並聲明：原告之訴駁回。
四、經查，原告主張前揭事實，業據提出行動通業務服務申請書
    暨服務契約、電信費收據、電信費繳款通知、小額代收服務
    繳款通知、債權讓與證明書在卷可稽（見本院卷第11、23至
    35、89至103、121至131頁），經本院核對無誤，又原告所
    提繳款通知，係每月定期性、慣例性經結算所製作之繳款單
    據，且上開繳款通知所載之金額具有連續性，應值採信，被
    告單方面臆測上開單據不可憑信，難認有據，是堪認原告主
    張之事實為真實。而被告既自陳有向遠傳電信申辦系爭門號
    使用，本即應依電信服務契約給付電信費用，被告雖辯稱系
    爭門號搭配之手機已故障無法使用、發話等語，然被告並未
    提出相關證據以證其實，難認被告所述為真，是被告僅空言
    否認原告主張並拒繳電信服務費，本院自無從為有利於被告
    之認定。
五、綜上所述，原告依電信服務契約及債權讓與之法律關係，請
    求被告給付如主文第1項所示之金額及利息，為有理由，應
    予准許。　　
六、本件係適用小額程序所為被告敗訴之判決，爰依民事訴訟法
    第436條之20規定，依職權宣告假執行。並由本院依民事訴
    訟法第392條第2項之規定，依職權宣告被告為原告預供擔保
    ，得免為假執行。
七、本件事證已臻明確，兩造其餘攻擊防禦方法及所提證據，核
    與判決結果不生影響，爰不逐一論述，併此敘明。
八、訴訟費用負擔之依據：民事訴訟法第78條。本件訴訟費用額
    ，依職權確定如主文所示之金額。
中　　華　　民　　國　　111 　年　　8 　　月　　16　　日
                  高雄簡易庭　法　官  陳安信
以上正本係照原本作成。
如對本判決上訴，須於判決送達後20日內向本院提出上訴狀，並
須表明原判決所違背之法令及其具體內容與依訴訟資料可認為原
判決有違背法令之具體事實之上訴理由。（均須按他造當事人之
人數附繕本）。
民事訴訟法第436條之24第2項：對於本判決之上訴，非以違背法
令為理由，不得為之。
中　　華　　民　　國　　111 　年　　8 　　月　　16　　日
                               書記官  蔡妮君